【裁判字號】    89,上易,1246
【裁判日期】    890620
【裁判案由】    竊盜
【裁判全文】
臺灣高等法院臺中分院刑事判決                  八十九年度上易字第一二四六號
    上  訴  人   臺灣台中地方法院檢察署檢察官
    被      告   丙○○
右上訴人因被告竊盜案件，不服台灣台中地方法院八十九年度易字第一四一號，中華
民國八十九年四月十三日第一審判決（起訴案號：台灣台中地方法院檢察署八十八年
度偵字第一四一二七號），提起上訴，本院判決如左：
      主  文
上訴駁回。
      理  由
一、本案經本院審理結果，認第一審判決並無違誤，應予維持，並引用第一審判決書
    記載之理由（如附件）。
二、檢察官上訴意旨仍執前詞指摘原判決不當，非有理由，應予駁回。
三、據上論斷，應依刑事訴訟法第三百七十三條、第三百六十八條，判決如主文。
本案經檢察官乙○○到庭執行職務。
中      華      民      國    八十九     年      六       月    二十    日
                                  臺灣高等法院臺中分院刑事第八庭
                                        審判長法  官  羅  得  村
                                              法  官  林  輝  煌
                                              法  官  劉  榮  服
右正本證明與原本無異。
不得上訴。
                                              書記官  林  玉  惠
中      華      民      國    八十九     年      六       月   二十二   日
                                                                        Ｑ
臺灣臺中地方法院刑事判決                          八十九年度易字第一四一號
    公  訴  人  臺灣臺中地方法院檢察署檢察官
    被      告  丙○○  男  二十三歲（民國○○○年○月○○○日生）
                        住台中縣潭子鄉○○路○段二六一巷七號
                        身分證統一編號：Ｎ一二三七五五七號
右列被告因竊盜案件，經檢察官提起公訴（八十八年度偵字第一四一二七號），本院
判決如左：
    主  文
丙○○無罪。
    理  由
一、公訴意旨略以：被告丙○○與被告王惠龍（俟到案後另結）及另一不詳姓名之男
    子三人，意圖為自己不法之所有，基於共同之犯意聯絡，於民國八十八年六月十
    二日，由丙○○駕駛其ＯＶ─六三六七號自用小貨車，再將機車整台搬上貨車載
    走之方式，竊取他人之機車，嗣於同日晚上十時許，丙○○、王惠龍與該不詳姓
    名之男子，在台中縣潭子鄉○○路○段八十七巷口，將張淑娟所有車牌號碼ＪＯ
    Ｓ─二五九號機車（該機車係張淑娟之夫甲○○於八十八年六月十二日上午由家
    中騎出停放在台中縣神岡鄉○○路失竊，且機車車牌已遭竊嫌拆掉），搬上小貨
    車擬載走時，經警發現該機車無車牌而盤詰查獲，斯時，王惠龍與另一不詳姓名
    男子則趁機逃逸，因認被告涉犯刑法第三百二十一條第一項第四款結夥三人以上
    竊盜罪月嫌等語。
二、公訴人認被告涉犯上開竊盜罪嫌，係以：１、被害人即上開機車車主甲○○於警
    訊、偵查中之指訴。２、上開機車係半新具有價值之物，車牌遭人拆卸，依一般
    人之生活智識，對該機車之來源應會產生疑竇，被告係與王惠龍等人共同竊盜機
    車無疑。３、上開機車係一二四ＣＣ之重機車，於客觀上顯非一人之力可以搬運
    上小貨車，被告供稱該車係由被告王惠龍及不詳姓名男子共同搬上貨車等語應可
    採信等為其論罪依據。訊據被告矢口否認有竊盜犯行，辯稱其與王惠龍是國中同
    學，很久未聯絡，去年五、六月份時才再度碰面，不久，王惠龍即到被告家向被
    告借車說要去搬東西，並要求被告在搬東西前先接其不詳姓名之舅舅一同前往，
    被告即開其父親的貨車去幫忙．到了現場，被告在車上等，王惠龍與其舅舅下去
    搬，當時被告雖覺得怪怪的，但王惠龍告訴被告說是其友人之機車壞掉，請求幫
    忙載走，被告事先並不知道王惠龍是去偷車，亦不知王惠龍搬上貨車的是贓車等
    語。
二、按犯罪事實應依證據認定之，無證據不得推定其犯罪事實；又不能證明被告犯罪
    者，應諭知無罪之判決，刑事訴訟法第一百五十四條第三百零一條第一項分別
    定有明文。次按認定不利於被告之事實，須依積極證據，苟積極證據不足為不利
    於被告告事實之認定，即應為有利於被告之認定，更不必有何有利之證據，最高
    法院三十年上字第八一六號判例著有判例，合先敘明。經查：１、上開機車係被
    害人張淑娟所有，為一九九四年份之半新車輛，於八十八年六月十二日上午由張
    淑娟之夫甲○○騎至台中縣神岡鄉○○路與豐洲路口其工作地點附近停放後失竊
    當天甲○○因工作到晚上尚未發現失竊，於當晚十時許經警通知才知車輛失竊，
    失竊時機車有上鎖，亦有懸掛車牌一節，業據證人甲○○在警訊中及本院審理中
    證稱明確，是上開機車實際於失竊當天之實際失竊時間不詳甚為明顯。再查，被
    告係同日晚上九時許應同案被告王惠龍之要求到台中縣潭子鄉○○路○段八十七
    巷巷口載運機車而為警查獲，查獲時該機車懸掛之車牌已遭人拆掉等情，亦據被
    告迭次供稱在卷，並有台中縣警察局豐原分局刑事案件報告書一份在卷為憑，參
    以被告載運機車及被查獲之地點與機車失竊地點並不相同及機車實際失竊時間並
    不明確等情，如被告是因有貨車可供竊取載運機車之用而受邀參加竊盜犯行，則
    被告及王惠龍等人大可於機車原停放地點將機車搬運上貨車後即載往隱密地點藏
    放，而無於竊取機車放置在上開潭子鄉○○路○段八十七巷巷口後再自該處搬運
    機車機車增加被查獲機會之理，足證上開機車係先由他人竊取後放置在前揭潭富
    路一段八十七巷巷口後，再由王惠龍等人利用被告駕駛之貨車搬運至他處，是被
    告雖曾駕駛貨車參與搬運機車，惟尚不足以因之即認該機車係被告所竊。２、再
    查，同案被告王惠龍及另不詳姓名男子於警員盤查機車之引擎號碼時迅即逃逸無
    ，僅留被告在現場並無脫逃之意圖且因而被逮捕一節，業據警員劉志敏在本院
    審理中結證屬實，被告如參與竊盜機車或知悉機車來源，於警員前往盤查時當會
    迅速駕車離開，況由同案被告王惠龍及另一詳姓名男子均能順利脫逃觀之，被告
    並非全無逃逸機會，被告豈有坐待警員逮捕之理，益證被告對於機車來源不當一
    節並不知情。綜上所述，本件被告雖於機車失竊後受王惠龍之託前往載運機車，
    惟因載運地點並非機車失竊地點，自難僅因被告載運失竊之機車即遽認機車係其
    所竊，此外，復無其他積極事證堪認被告與竊取機車者有犯意聯絡及行為分擔，
    本件不能證明被告犯竊盜罪，爰依法為被告無罪之判決。
三、被告王惠龍部分俟其到案後另結。
據上論斷，應依刑事訴訟法第三百零一條第一項，判決如主文。
中    華    民    國    八十九  年      四      月        十三        日
                                        法  官   陳賢慧
右正本證明與原本無異。
如不服本判決，應於送達後十日內向本院提出上訴狀(須附繕本)，上訴於台灣高等
法院台中分院。
                                        書記官
中    華    民    國    八十九    年    四     月          十三       日


司法院資訊處製作；財團法人民間司法改革基金會備份。
